臺灣板橋地方法院民事裁定　93年度繼字第1624號
聲　請　人　中國農民銀行股份有限公司
法定代理人　陳高吉
代　理　人　王泰順
上列聲請人聲請對被繼承人焦洪選任遺產管理人事件，本院裁定
如下：
    主  文
聲請駁回。
聲請程序費用由聲請人負擔。
    理  由
一、本件聲請意旨略以：緣聲請人與債務人焦順仙因清償債務事
    件，聲請花蓮地方法院強制執行拍賣抵押品，前經花蓮地方
    法院86年度執字第1435號受理在案，茲因債務人焦順仙於民
    國85年11月28日死亡，故花蓮地方法院准由聲請人代位辦理
    繼承登記，由焦順仙之父焦洪及母甲○○各繼承二分之一之
    所有權。嗣聲請人與債務人焦洪、甲○○間強制執行事件，
    亦經花蓮地方法院90年度執字第4421號受理在案，惟焦洪復
    於88年11月1日死亡，而焦洪與甲○○間之婚姻關係則於 55
    年5月17 日早經法院判決婚姻無效在案。再者，焦洪之子女
    即乙○○、丙○○、戊○○、丁○○，以及孫子女焦竑寧、
    焦禾、焦閔、葉人浩、葉人中等人均已拋棄繼承。此外，焦
    洪乃單身來台，其父母及兄姐均在大陸，未曾聯繫。聲請人
    係被繼承人焦洪之債權人，且已取得執行名義，為代位辦理
    更正登記及繼承登記，俾利強制執行程序之進行，爰依民法
    第1177條、第1178條及非訟事件法第78條之規定，聲請選任
    財政部國有財產局臺灣北區辦事處花蓮分處為被繼承人焦洪
    之遺產管理人等語，並提出被繼承人除戶
    料影本、繼承系統表、本院准予備查函影本、土地暨建物登
    記謄本等件為證。
二、按退除役官兵死亡無人繼承遺產管理辦法中所稱退除役官兵
    死亡無人繼承遺產，係指退除役官兵死亡，無繼承人、繼承
    人有無不明或繼承人因故不能管理之遺產；又亡故退除役官
    兵遺產，除
    簡稱輔導會）所屬安養機構者，由該安養機構為遺產管理人
    外；餘由
    理人，退除役官兵死亡無人繼承遺產管理辦法第3 條、第4
    條分別定有明文。
三、經查，本件聲請人固主張相對人即被繼承人焦洪前於民國88
    年11月1 日死亡，而其繼承人戊○○等九人業已依法拋棄繼
    承並經准為備查等情，雖據其提出本院92年8 月7 日板院通
    民德繼字第10號、93年9 月3 日板院通家玉93年度繼字第10
    37號函文影本為憑，且經本院依職權調閱本院89年度繼字第
    10號、93年度繼字第1037號拋棄繼承卷宗核屬為真，然就被
    繼承人焦洪是否尚有其他繼承人之情形，聲請人亦主張被繼
    承人之父母及兄姐均在大陸，未曾聯繫，目前生死不明云云
    ，是以，本件被繼承人之繼承人有無即有不明之情形。次按
    ，依聲請人所提卷附被繼承人焦洪之除戶
    輔導委員會板橋榮譽國民之家，且經本院向前開行政院退除
    役官兵輔導委員會板橋榮譽國民之家查詢之結果，被繼承人
    焦洪確係經該機構列管安置之退除役官兵，是依前揭退除役
    官兵死亡無人繼承遺產管理辦法第3 條、第4 條之規定，被
    繼承人焦洪因繼承人有無不明而無人管理其遺產時，自應以
    其
    官兵輔導委員會板橋榮譽國民之家為其法定遺產管理人。從
    而，本件被繼承人焦洪既有法定遺產管理人可資管理遺產，
    聲請人再為選任被繼承人遺產管理人之聲請，於法即有未合
    ，礙難准許，應予駁回。
四、依非訟事件法第8條第2項、民事訴訟法第78條、第95條，裁
    定如主文。
中　　華　　民　　國　　94　　年　　2 　　月　　22　　日
                  家事法庭法　官　楊志勇
以上正本證明與原本無異。
如不服本裁定應於送達後10日內向本院提出抗告狀。
中　　華　　民　　國　　94　　年　　2 　　月　　22　　日
                          書記官　林政佑
